de: Elektronik > Komponenten: Beschleunigungssensoren; Verstärkermodule; Wandler; Steckverbinder; Modulatoren; Sensoren; Splitter
sk-SK: Elektronika > Komponenty: Akcelerometre; Zosilňovacie moduly; Konvertory; Konektory elektronických komponentov; Modulátory; Senzory; Rozdeľovače
vi: Thiết bị điện tử > Thành phần: Máy đo gia tốc; Mô-đun bộ khuếch đại; Bộ chuyển đổi; Bộ kết nối linh kiện điện tử; Bộ điều biến; Cảm biến; Bộ chia tách
pl: Elektronika > Elementy: Akcelerometry; Moduły wzmacniacza; Konwertery; Konektory; Modulatory; Czujniki; Rozgałęźniki
pt-PT: Eletrónica > Componentes: Acelerómetros; Módulos amplificadores; Conversores; Conetores de componentes de eletrónica; Moduladores; Sensores; Splitters
es: Electrónica > Componentes: Acelerómetros; Módulos amplificadores; Convertidores; Conectores de componentes eléctricos; Moduladores; Sensores; Duplicadores
sl-SI: Elektronika > Komponente: Merilniki pospeška; Ojačevalniški moduli; Pretvorniki; Priključki za elektronske komponente; Modulatorji; Senzorji; Razdelilniki
tr: Elektronik > Bileşenler: İvme Ölçerler; Amplifikatör Modülleri; Çeviriciler; Elektronik Bileşen Konektörleri; Modülatörler; Sensörler; Ayırıcılar
zh-TW: 電子器材 > 零組件: 加速計; 擴大機模組; 轉換器; 電子元件接合器; 調變器; 感測器; 分配器
zh-CN: 电子产品 > 组件: 加速度计; 放大器模块; 转换器; 电子元件连接器; 调制器; 传感器; 分线器
it: Elettronica > Componenti: Accelerometri; Moduli amplificatore; Convertitori; Connettori per componenti elettronici; Modulatori; Sensori; Divisori
ko: 전자기기 > 구성품: 가속도계; 증폭기 모듈; 컨버터; 전자기기 구성품 커넥터; 변조기; 센서; 스플리터
hu: Elektronika > Komponensek: Gyorsulásmérők; Erősítő modulok; Átalakítók; Elektronikaikomponens-csatlakozók; Modulátorok; Érzékelők; Elosztók
en: Electronics > Components: Accelerometers; Amplifier Modules; Converters; Electronics Component Connectors; Modulators; Sensors; Splitters
pt-BR: Eletrônicos > Componentes: Acelerômetros; Módulos amplificadores; Conversores; Conectores de componentes eletrônicos; Moduladores; Sensores; Divisores de cabos
hr-HR: Elektronika > Komponente: Akcelerometri; Moduli pojačala; Konverteri; Priključci elektroničkih komponenti; Modulatori; Senzori; Razdjelnici
nl: Elektronica > Componenten: Accelerometers; Versterker modules; Omvormers; Aansluitingen voor elektronische componenten; Modulators; Sensoren; Splitters
bg-BG: Електроника > Компоненти: Акселерометри; Усилвателни модули; Преобразуватели; Конектори за електронни компоненти; Модулатори; Сензори; Сплитери
da: Elektronik > Komponenter: Accelerometre; Forstærkermoduler; Konvertere; Forbindelsesstik; Modulatorer; Sensorer; Fordelere
el: Ηλεκτρονικά > Εξαρτήματα: Επιταχυνσιόμετρα; Μονάδες ενισχυτή; Μετατροπείς; Συνδέσεις ηλεκτρονικών εξαρτημάτων; Διαμορφωτές; Αισθητήρες; Splitters (Διαχωριστές)
nb: Elektronikk > Komponenter: Akselerometere; Forsterkermoduler; Konvertere; Tilkoblinger for elektroniske komponenter; Modulatorer; Sensorer; Splittere
lt-LT: Elektronika > Komponentai: Akselerometrai; Stiprintuvo moduliai; Keitikliai; Elektroninių komponentų jungtys; Moduliatoriai; Jutikliai; Skirstytuvai
ru: Электроника > Электронные компоненты: Акселерометры; Модули усилителей; Преобразователи; Разъемы для электронных компонентов; Модуляторы; Датчики; Разветвители
fi: Elektroniikka > Komponentit: Akselometrit; Vahvistinmoduulit; Konvertterit; Sähkökomponenttien liittimet; Modulaattorit; Anturit; Jaottimet
sv: Elektronik > Komponenter: Accelerometrar; Förstärkarmoduler; Konverterare; Kontakter elektriska komponenter; Modulatorer; Sensorer; Splitterkablar
cs: Elektronika > Komponenty: Akcelerometry; Zesilovací moduly; Měniče; Elektrické konektory; Modulátory; Senzory; Rozdělovače
ro-RO: Electronice > Componente: Accelerometre; Module de amplificator; Convertoare; Conectori pentru componente electronice; Modulatoare; Senzori; Splittere
th: อิเล็กทรอนิกส์ > คอมโพเนนต์: มาตรความเร่ง; โมดูลขยายสัญญาณ; คอนเวอร์เตอร์; ตัวเชื่อมต่อส่วนประกอบทางอิเล็กทรอนิกส์; มอดูเลเตอร์; เซนเซอร์; ตลับแยกสาย
fr: Appareil électronique > Composants: Accéléromètres; Modules d’amplificateur; Convertisseurs; Connecteurs de composants électroniques; Modulateurs; Capteurs; Répartiteurs de signal
ja: 電子機器 > 電子機器部品: 加速度計; アンプモジュール; コンバータ; 電子機器用コネクター; モジュレーター; センサー; 分配器